【裁判字號】    90,簡上,21
【裁判日期】    900605
【裁判案由】    給付票款
【裁判全文】
臺灣高雄地方法院民事判決  九十年度簡上字第二一號
    上  訴  人  甲○○
    被上訴人    乙○○
右當事人間請求給付票款事件，上訴人對於中華民國八十九年十月十二日本院高雄簡
易庭八十九年度雄簡字第二七０五號第一審民事簡易判決提起上訴，本院判決如左：
    主      文
上訴駁回。
第二審訴訟費用由上訴人負擔。
    事      實
甲、上訴人方面：
  一、聲明：(一)廢棄原判決。(二)被上訴人第一審之訴駁回。
  二、陳述：除與原審判決書所載相同者，予以引用外，補稱：
      被上訴人執有以上訴人名義所簽發，發票日為八十九年六月三十一日、面額新
      台幣（下同）五十一萬元之支票一紙，惟該支票係遭訴外人董端麗盜用，上訴
      人並未同意訴外人董端麗填寫此一面額，被上訴人應證明系爭支票為真正，否
      則上訴人無庸負支票發票人之責任。
  三、證據：援用原審之立證方法，聲請訊問證人董端麗。
乙、被上訴人方面：
  一、聲明：如主文所示。
  二、陳述：除與原審判決書所載相同者，予以引用外，補稱：
      系爭支票係訴外人董端麗交給被上訴人，當時支票已經填寫完成，並由訴外人
      董端麗背書，上訴人應負發票人責任。
  三、證據：援用原審之立證方法。
    理      由
一、被上訴人起訴主張其執有上訴人所簽發、經訴外人董端麗背書，發票日為八十九
    年六月三十日、票號0000000號、面額五十一萬元、付款人為高雄市農會
    信用部後勁分部之支票乙紙，詎於屆期向付款人為付款之提示時竟遭退票而未獲
    付款，迭經追索亦均無效，為此乃依票據法律關係訴請上訴人給付五十一萬元及
    自八十九年六月三十日起至清償日止，按週年利率百分之六計算之利息等語，被
    上訴人則以：其雖在系爭支票上蓋用印鑑，然金額、日期均為訴外人董端麗所寫
    ，未經上訴人授權，系爭支票係訴外人董端麗所偽造等語，資為抗辯。
二、被上訴人主張上訴人簽發系爭支票乙節，業據提出支票及退票理由單各乙紙為證
    ，然此節為上訴人所否認，辯稱其將蓋好印鑑之空白支票交給訴外人董端麗，惟
    不知訴外人董端麗所貼寫之金額若干等語。按票據上應記載之事項，如未記載，
    其票據固屬無效，惟發票人非不得授權第三人補填，以完成票據行為。經查，系
    爭支票係由上訴人蓋好印鑑章交給訴外人董端麗，再由訴外人董端麗交予被上訴
    人等節，為兩造所不爭執。是以，上訴人以蓋有印鑑之空白支票交予訴外人董端
    麗使用乙節，堪予認定。至上訴人是否授權訴外人董端麗填寫系爭支票之金額及
    發票日乙節，經查，證人董端麗證稱：「系爭支票是我寫的沒錯，印章則是上訴
    人事先蓋好的，其他部分空白，我曾經多次向上訴人借過十幾張支票，都是拿空
    白票給我，我沒告訴上訴人要開多少錢，系爭支票是我交給被上訴人的」等語，
    可見上訴人除系爭支票外，尚借給訴外人董端麗支票多紙。而上訴人亦自陳，之
    前借給訴外人董端麗之四紙支票已經兌現，其不記得借出哪些支票，都是事後支
    票兌現後看帳戶支出金額才知道金額等語。由上訴人所陳，與證人董端麗陳稱並
    未告知上訴人簽發支票之金額等情觀之，可見上訴人確有授權訴外人董端麗自行
    填寫票面金額並使用系爭支票，否則果如上訴人所稱其有一定授權金額之限制，
    何以未記錄其所借出之支票票號、金額為何，已與常理有悖，況上訴人須待借出
    支票兌現後查看帳戶始知票面金額，核與訴外人董端麗所證其向上訴人借用支票
    時，並未告知開票金額若干等語相符，倘若其間確有授權金額之約定，焉有未事
    先言明開票金額之理。更可見上訴人所稱其僅在五萬元之範圍內授權訴外人董端
    麗使用其支票云云，委不足取。
三、綜上，上訴人既授權訴外人董端麗填寫系爭支票空白部分以完成發票行為，則上
    訴人仍須負發票人之責任。原審所為被上訴人勝訴之判決，於法並無不合，上訴
    意旨求為廢棄原判決，為無理由，應予駁回。
據上論結，本件上訴為無理由，依民事訴訟法第四百三十六條之一第三項、第四百四
十九條第一項、第七十八條，判決如主文。
中      華      民      國    九十      年      六      月      五      日
                              臺灣高雄地方法院民事第五庭
~B審判長法官  朱玲瑤
~B法      官  徐美麗
~B法      官  汪怡君
右為正本，係照原本作成。
本判決不得上訴。
中      華      民      國    九十      年      六      月      五      日
~B書  記  官  李春慧


司法院資訊處製作；財團法人民間司法改革基金會備份。
